【裁判字號】    91,易,546
【裁判日期】    920224
【裁判案由】    竊盜等
【裁判全文】
臺灣嘉義地方法院刑事判決                          九十一年度易字第五四六號
    公  訴  人  臺灣嘉義地方法院檢察署檢察官
    被      告  丙○○  男二十.
                戊○○  男二十.
右列被告因竊盜等案件，經檢察官提起公訴（九十一年度偵字第六四三六號），本院
判決如左：
    主  文
翁育佃共同攜帶兇器，於夜間侵入住宅竊盜，累犯，處有期徒刑捌月。
戊○○公訴不受理。
    事  實
一、丙○○曾因犯偽造文書案，經本院判處有期徒刑六月確定，於民國八十九年一月
    三十一日執行完畢，詎其仍不知悔改，與戊○○（業於九十二年一月十八日死亡
    ，另為不受理判決）共同意圖為自己不法所有，基於竊盜之犯意聯絡與行為分擔
    ，於九十一年九月十七日晚上十一時四十五分許，由戊○○持向不知情友人陳維
    崑所借得客觀具有殺傷力之螺絲起子一把與翁育佃趁甲○○不在家之際，共同於
    夜間侵入甲○○座落嘉義縣義竹鄉埤前村十二鄰三腳貓四之一號之住宅，由戊○○至甲○○房間竊得甲○○所有之撲滿二個【內有現金約新台幣（下同）七千元
    】，得手後逃逸。戊○○並於同年月十八日凌晨二時許，在嘉義縣義竹鄉義竹村
    「中國石油加油站」處，將上開贓款中之三千八百元硬幣及千元鈔乙張，交由明
    知上開款項係竊得贓物之丁○○收受（丁○○收受贓物部分業經本院判決在案）
    ，並囑丁○○攜前開硬幣前往某網咖店兌換紙鈔，嗣經警循線查獲。
二、案經嘉義縣警察局移請台灣嘉義地方法院檢察署檢察官偵查起訴。
    理  由
壹、被告翁育佃有罪部分：
一、訊據被告翁育佃對其與被告戊○○攜帶螺絲起子共同至被害人甲○○住處行竊得
    二個撲滿之事實，惟辯稱：借螺絲起子時，其尚不知要行竊，在前去被害人甲○○住處路上才知要行竊，其至被害人乙○○房間行竊，未竊得任何物品，撲滿係
    被告戊○○在被害人甲○○主臥室所竊云云。經查，被告戊○○、翁育佃攜帶螺
    絲起子共同至被害人甲○○家中竊得撲滿二個之事實，業經被告戊○○、翁育佃
    供認不諱，核與被害人甲○○、證人乙○○於警訊所述情節大致相符，復有甲○○立具之贓物認領保管單乙紙及扣案之螺絲起子乙把、豬型撲滿二個等附卷可證
    ，被告翁育佃雖以前開情詞置辯，惟被告翁育佃既與被告戊○○前往被害人甲○○上開住處行竊，且亦已著手於證人乙○○房間行竊，雖其未能竊得任何財物，
    然與之共犯之被告戊○○既已竊得上開財物，被告翁育佃自難辭其共犯加重竊盜
    之犯行，是本件事證明確，被告翁育佃犯行，洵堪認定。
二、查扣案之螺絲起子一把，前端扁平狀金屬，長十八公分，客觀上足以傷人之情，
    業經本院當庭勘驗屬實（見九十二年二月十日審判筆錄），是核被告翁育佃所為
    係犯刑法第三百二十一條第一項第一款、第三款之加重竊盜罪。被告翁育佃與被
    告戊○○間，就上開加重竊盜犯行之實施，有犯意聯絡，行為分擔，為共同正犯
    。被告丙○○曾因偽造文書案，經本院判處有期徒刑六月確定，於八十九年七月
    三十日執行完畢，有臺灣嘉義地方法院檢察署刑案資料查註紀錄表、臺灣高等法
    院被告全國前案紀錄表各一份在卷可按，其受有期徒刑之執行完畢，五年以內再
    犯本件有期徒刑以上之罪，為累犯，應依刑法第四十七規定，爰審酌被告翁育佃
    犯罪之動機、手段、品行、智識程度、對被害人甲○○、乙○○所生之財物與心
    理上之危害及犯罪後對犯罪情節坦認不諱之態度等一切情狀，量處如主文所示之
    刑，以資懲儆。至扣案之螺絲起子一把雖係供被告翁育佃、戊○○攜以行竊所用
    之物，然該螺絲起子係按外人陳維崑所有，此業經被告翁育佃供述在卷，爰不予
    以宣告沒收，附此說明。
貳、被告張至偉公訴不受理部分：
一、公訴意旨略以：被告戊○○與丙○○共同意圖為自己不法所有，基於竊盜之犯意
    聯絡，於九十一年九月十七日晚上十一時四十五分許，由戊○○持客觀具有殺傷
    力之螺絲起子一把與被告翁育佃共同於夜間侵入被害人甲○○上開住宅，竊得甲○○所有之撲滿二個（內有現金約七千元），因認被告戊○○與被告翁育佃共同
    涉有刑法第三百二十一條第一項第一款、第三款之加重竊盜犯行。
二、按被告死亡者，應諭知不受理之判決，並得不經言詞辯論為之，刑事訴訟法第三
    百零三條第五款、第三百零七條分別定有明文。經查被告戊○○業於九十二年一
    月十八日死亡，有嘉義縣警察局布袋分局義竹分駐所相驗案件初步調查報告表影
    本一份、警員陳俊煌所製作之報告書一份及戶政查詢資料一份在卷可按，依上開
    規定，爰不經言詞辯論，諭知不受理之判決。
據上論斷，應依刑事訴訟法第二百九十九條第一項前段、第三百零三條第五款、第三
百零七條，刑法第二十八條、第三百二十一條第一項第一款、第三款、第四十七條，
判決如主文。
本案經檢察官黃正雄到庭執行職務
中      華      民      國    九十二    年      二      月    二十四    日
                              臺灣嘉義地方法院刑事第二庭
                                  法  官  林  坤  志
右正本證明與原本無異。
如不服本判決，應於判決送達後十日內向本院提出上訴狀( 應附繕本 )。
中      華      民      國    九十二    年      二      月     二十四   日
                                  書記官  李  子  英
附錄法條：
刑法第三百二十一條
犯竊盜罪而有左列情形之一者，處六月以上、五年以下有期徒刑：
一  於夜間侵入住宅或有人居住之建築物、船艦或隱匿其內而犯之者。
二  毀越門扇、牆垣或其他安全設備而犯之者。
三  攜帶兇器而犯之者。
四  結夥三人以上而犯之者。
五  乘火災、水災或其他災害之際而犯之者。
六  在車站或埠頭而犯之者。
前項之未遂犯罰之。


司法院資訊處製作；財團法人民間司法改革基金會備份。
